【裁判字號】    97,上訴,1936
【裁判日期】    971231
【裁判案由】    違反槍砲彈藥刀械管制條例
【裁判全文】
臺灣高等法院高雄分院刑事判決        97年度上訴字第1936號
上訴人
即被告  甲○○
上列上訴人因違反槍砲彈藥刀械管制條例案件，不服臺灣高雄地
方法院97年度訴字第1258號中華民國97年11月7 日第一審判決（
起訴案號：臺灣高雄地方法院檢察署97年度偵字第8201號），提
起上訴，本院判決如下：
     主  文
上訴駁回。
     理  由
一、按上訴書狀應敘述具體理由；又第二審法院認為上訴書狀未
    敘述理由或上訴有刑事訴訟法第362 條前段之情形者，應以
    判決駁回之，同法第361 條第2 項、第367 條前段分別定有
    明文。
二、經查，上訴人即被告甲○○（下稱被告）雖於上訴期間屆滿
    （即民國97年12月10日）前之97年11月28日提出上訴書狀，
    然上訴書狀所敘述上訴理由泛稱：友人陳世明（已歿）生前
    將槍彈寄在被告處，被告因不想得罪人及陳世明提及該槍彈
    已不具殺傷力，僅暫放不久會來拿，被告並無受完善教育，
    被告智識膚淺，一時失慮應允寄藏槍彈因而觸法，殊感後悔
    ，對犯罪事實已坦承不諱，被告平日搭鐵架工作養家，家中
    尚有年邁無謀生能力之親人需被告工作賺錢扶養，被告家境
    若無被告工作維持，恐將發生困窘情形，本件被告並未以該
    槍彈從事不法，犯後態度良好，原判決量處被告有期徒刑3
    年2 月併科罰金新台幣5 萬元尚屬過重，爰上訴請求改判量
    處較輕之刑云云。細究上開上訴理由僅就原判決量刑部分有
    所爭執，然被告所犯係違反槍砲彈藥刀械管制條例第8 條第
    4 項之罪，其法定刑為「3 年以上10年以下有期徒刑，併科
    新台幣700 萬元以下罰金」，原判決量處之宣告刑「有期徒
    刑3 年2 月併科罰金新台幣5 萬元」，顯已偏採低度刑度，
    且於判決中就量刑理由詳載「審酌被告無視於政府嚴格管制
    非法槍枝之政策，明知未經許可不得寄藏槍彈，竟無視法律
    規定而擅自受託寄藏前揭改造手槍，所為不惟增加偵查機關
    查緝之困難，並對社會治安有顯著之潛在危險性，更對他人
    之生命安全構成極大之威脅，自屬不該，本不宜寬貸，惟念
    其僅受託寄藏改造手槍1 支，受託寄藏之子彈並無殺傷力，
    其持有槍彈之數量非鉅，時間尚短，且查無持以從事不法活
    動，又自始坦承犯行，犯後態度良好，及犯罪動機、目的、
    手段等一切情狀，量處如主文所示之刑，另就併科罰金刑部
    分，復斟酌本案犯罪情節、被告之資力、智識及教育程度（
    見警卷第1 、2 頁調查筆錄受詢問人欄），諭知罰金如易服
    勞役之折算標準，以資懲儆。又公訴人雖就被告具體求刑有
    期徒刑3 年3 月（見本院訴卷第47頁），惟本院審酌上開原
    因，認以量處如主文所示之刑為適當，公訴人之求刑，稍嫌
    過重」等語，足見前開上訴理由所指均已經原審法院採酌而
    詳載判決理由；至上訴理由中敘及「陳世明提及該槍彈已不
    具殺傷力」一節，已與同上訴理由狀中所載「被告殊感後悔
    ，已對於上開犯罪事實坦承不諱」一語自我矛盾，況被告於
    原審中就原判決所認定犯罪事實均坦認不諱（見原審訴卷第
    44頁），而未曾有「陳世明提及該槍彈已不具殺傷力」之陳
    述，綜觀全上訴意旨並未依據卷內既有訴訟資料或提出新事
    證，指摘或表明原審判決有何採證認事、用法或量刑等足以
    影響判決本旨之不當或違法，而構成應予撤銷之具體理由（
    例如：依憑證據法則具體指出所採證據何以不具證據能力，
    或依憑卷證資料，明確指出所為證據證明力之判斷如何違背
    經驗、論理法則），其上訴即不合法律上之程式。再上訴不
    合法律上之程式之情形，依刑事訴訟法第367 條但書規定：
    「但其情形可以補正而未經原審法院命其補正者，審判長應
    定期間先命補正。」，係指上訴書狀未敘述理由，原審未命
    補提理由書狀，審判長即應定期間先命補正。被告提起上訴
    時，上訴書狀如已載理由者，即無審判長應定期間先命補正
    之適用。從而，被告之上訴書狀未敘述具體理由，且於上訴
    期間屆滿後20日內（即97年12月30日以前），亦未補提上訴
    具體理由，依上開規定，顯屬違背法律上之程式，應由本院
    依同法第367 條前段、第372 條不經言詞辯論判決如主文。
中    華    民    國    97    年    12    月    31    日
              刑事第八庭    審判長法  官  洪兆隆
                                  法  官  李政庭
                                  法  官  陳志銘
以上正本證明與原本無異。
如不服本判決應於收受本判決後10日內向本院提出上訴書狀，其
未敘述上訴理由者，並得於提起上訴後10日內向本院補提理由書
狀（均須按他造當事人之人數附繕本）「切勿逕送上級法院」。
中    華    民    國    97    年    12    月    31    日
                                  書記官  陳靖華


司法院資訊處製作；財團法人民間司法改革基金會備份。
